【裁判字號】    90,交聲,273
【裁判日期】    900817
【裁判案由】    違反道路交通管理處罰條例聲明異議
【裁判全文】
臺灣臺北地方法院交通事件裁定            九十年度交聲字第二七三號
    異議人即
    受處分人    全偉航空貨運承攬股份有限公司  設台北市○○街一五三號六樓
    法定代理人  鄭政義
右列受處分人因違反道路交通管理處罰條例案件，對於臺北市交通事件裁決所中華民
國九十年三月八日所為之處分（原處分案號：北市裁三字第裁二二－一Ａ00000
00號、北市裁三字第裁二二－一Ａ0000000號、北市裁三字第裁二二－一Ａ
0000000號、北市裁三字第裁二二－一Ａ0000000號、北市裁三字第裁
二二－一Ａ0000000號）及九十年六月七日所為之處分（原處分案號：北市裁
三字第裁二二－一Ａ0000000號、北市裁三字第裁二二－一Ａ0000000
號、北市裁三字第裁二二－一Ａ0000000號、北市裁三字第裁二二－一Ａ00
00000號、北市裁三字第裁二二－一Ａ0000000號），聲明異議，本院裁
定如左：
        主      文
原處分撤銷。
        理      由
一、按汽車駕駛人停車時，有在道路收費停車處所停車，不依規定繳費者，處新台幣
    （下同）六百元以上一千二百元以下罰鍰，行為時道路交通管理處罰條例第五十
    六條第一項第十款定有明文。
二、本件原處分機關認受處分人即異議人全偉航空貨運承攬股份有限公司所有車號Ｃ
    Ｋ－六八五三號自用小客貨車，分別於民國八十九年七月十八日晚上七時十分許
    、同年十月二十七日晚上七時十分許、同年十月二十七日晚上七時十分許、同年
    十一月九日晚上七時十分許、同年十一月九日晚上七時十分許、九十年二月二日
    晚上六時五分許、同年二月九日晚上七時三十五分許、同年二月十日晚上八時二
    十分許、同年二月十六日晚上六時五十五分許、同年二月十六日晚上七時許，均
    停放在台北市○○街劃設有道路收費停車格內，為台北市停車管理處管理員巡場
    分別掣發台北市停車人工計時繳費通知單置於雨刷上，因受處分人逾期未補繳停
    車費，復未電話查詢補繳停車費，為台北市停車管理處區隊長石堅明以受處分人
    有違反行為時道路交通管理處罰條例第五十六條第一項第十款規定行為分別逕行
    掣單舉發。嗣受處分人分別於應到案日期前申訴，原處分機關函請舉發機關調查
    結果，仍認受處分人分別有上開違規行為，乃分別依行為時道路交通管理處罰條
    例第五十六條第一項第十款規定，各裁處受處分人六百元罰鍰（總計六千元）。
三、訊據受處分人雖坦承於右開時地停放車輛之事實不諱，惟堅決否認有右開違規行
    為，辯稱：未收到繳費通知單，沒有開單，沒有辦理去繳，因為有時有開單，有
    時沒有開單，無法判斷等語，經查：
（一）本件受處分人於右開時地，在道路收費停車處所停車，不依規定繳費之事實，
      業據受處分人坦承不諱，且有證人台北市停車管理處管理員甲○○、丙○○、
      乙○○到庭證述無訛，並有逾限未繳告發聯影本五紙在卷為憑，且以受處分人
      公司設在台北市○○街附近，理應經常停車在附近，且證人甲○○、丙○○、
      乙○○均證稱：他都開一張抽一張，為了省錢」等語，以受處分人違規次數多
      達十次之多，衡情台北市停車人工計時繳費通知單遭他人挪用或遭風吹遺失等
      巧合情形，應屬機率較小，故右開違規時間，容或有時間相同、時間接近之情
      形，更足以證明受處分人確實有在右開時間停車，未繳納停車費之違規事實；
      惟對於舉發違反道路交通管理條例之案件，依違反道路交通管理事件統一裁罰
      標準及處理細則第十一條第一項之規定，限於當場舉發及逕行舉發二種態樣，
      而舉發違反道路交通管理事件通知單之交付程序，依其舉發方式之不同


司法院資訊處製作；財團法人民間司法改革基金會備份。
